最高法院民事裁定　　　　　　　　　　111年度台抗字第738號
再　抗告　人　摩天開發股份有限公司
 

法 定代理 人　廖裕輝
再　抗告　人　寶徠建設股份有限公司
 
法 定代理 人　鍾喜吉
再　抗告　人　天鎰建設股份有限公司
 
法 定代理 人　馬鴻榮
再　抗告　人　興鴻暘建設股份有限公司
 
法 定代理 人　陳建宏
再　抗告　人　允鵬建設股份有限公司
 
法 定代理 人　邱福地
再　抗告　人　英屬維京群島商理想置地有限公司台灣分公司
 
法 定代理 人　宋大江
再　抗告　人　顏韻芬
　　　　　　　秦啟盛
　　　　　　　許兆紘
　　　　　　　張雅楓
　　　　　　　林慧蓉
　　　　　　　宋潔汝
　　　　　　　李秀美
　　　　　　　趙懌寧
　　　　　　　周世斌
　　　　　　　沈美玲
　　　　　　　羅媖芳
　　　　　　　林啟達
　　　　　　　陳嵐舒
　　　　　　　蘇峯佑
　　　　　　　陳品嘉
　　　　　　　項　捷
　　　　　　　周綉蘭
上列23人共同
訴 訟代理 人　謝家健律師
　　　　　　　楊傳珍律師
上列再抗告人因與永柏企業股份有限公司等間請求確認使用費債
權不存在等（核定訴訟標的價額）事件，對於中華民國111年4月
14日臺灣高等法院裁定（110年度抗字第1482 號），提起再抗告
，本院裁定如下：
    主  文
再抗告駁回。                                            
再抗告訴訟費用由再抗告人負擔。
    理  由
    本件再抗告程序中，相對人鴻昇資產管理股份有限公司之法
定代理人變更為唐亞雷，有臺北市政府函、股份有限公司變更登
記表可稽，其已依法聲明承受訴訟，先予敘明。
    次按對於抗告法院所為抗告有無理由之裁定再為抗告，僅得
以其適用法規顯有錯誤為理由，此觀民事訴訟法第486條第4項規
定即明。是當事人對於抗告法院所為抗告有無理由之裁定再為抗
告，就該裁定如何適用法規顯有錯誤，應有具體之指摘，否則其
再抗告即難認為合法。本件再抗告人對於原法院所為抗告有理由
之裁定再為抗告，係以：相對人就行政院環境保護署民國89 年1
月15日核准之「秀岡山莊興建計畫環境影響說明書（定稿本）」
第五章、臺灣臺北地方法院110年度補字第363號卷第449至457頁
附件一所示之公共設施及其坐落基地（下稱系爭公設）之使用費
債權存在與否，應依系爭公設按其使用方式所生合理使用費之客
觀價值為基礎，核定其訴訟標的價額等語，為其論據。惟查，再
抗告人所陳上開理由，核屬原法院認再抗告人聲明請求確認相對
人就系爭公設之使用費債權不存在部分，應以相對人主張得向再
抗告人收取系爭公設10年間之使用管理費總額〔即按再抗告人自
有土地面積以每坪每月新臺幣（下同）128 元（即每平方公尺39
元）計算如原裁定附表一所示〕核定訴訟標的價額當否問題，要
與適用法規是否顯有錯誤無涉。依前揭說明，其再抗告自非合法
。
    據上論結，本件再抗告為不合法。依民事訴訟法第495條之1
第2項、第481條、第444條第1項前段、第95條、第78條，裁定如
主文。
中    華    民    國   111    年    8     月    11    日
                      最高法院民事第二庭
                          審判長法官  高  孟  焄  
                                法官  彭  昭  芬  
                                法官  蘇  芹  英  
                                法官  徐  福  晋  
                                法官  邱  璿  如  
本件正本證明與原本無異
                                      書  記  官 
中    華    民    國   111    年    8     月    16    日